【裁判字號】    92,易,1402
【裁判日期】    920702
【裁判案由】    竊盜
【裁判全文】
臺灣臺中地方法院刑事判決                        九十二年度易字第一四二號
    公  訴  人  臺灣臺中地方法院檢察署檢察官
    被      告  丙○○
                甲○○
右列被告因竊盜案件，經檢察官提起公訴（九十一年度偵字第二一七九九號、第二二
二四四號、第二三九九五號），本院判決如左：
    主  文
丙○○共同連續竊盜，處有期徒刑陸月，如易科罰金，以佰元折算壹日。
甲○○免訴。
    事  實
一、丙○○與甲○○（應為免訴判決，詳於後述）共同基於為自己不法所有之概括犯
    意聯絡，連續為下列行為：(1)於九十一年十一月十三日十二時二十五分許，夥同
    甲○○騎乘機車至臺中縣霧峰鄉○○村○○路○段十股巷前空地，由丙○○在機
    車上把風，甲○○下手竊取乙○○所有、置於貨車上之精微測量器一個、照相機
    一台與回數票七張，得手後旋為乙○○發覺，並當場逮捕丙○○，甲○○則趁隙
    逃逸；(2)於九十一年十二月三日十五時三十分，夥同甲○○騎乘機車至臺中市北
    屯區景南巷十一之一號前，由丙○○在機車上把風，甲○○則進入停放在該處之
    丁○○所有、車牌號碼ＮＲ－四一九五號自小客車內，於搜尋財物尚未得手之際
    ，即為丁○○之僱員廖益顯發現而報警當場查獲，丙○○則趁隙逃逸。
二、案經臺中縣警察局霧峰分局、臺中市警察局第五分局先後報請臺灣臺中地方法院
    檢察署檢察官偵查起訴。
    理  由
壹、有罪部分：
一、訊據被告丙○○對於右揭時、地，連續夥同甲○○竊取他人財物之事實坦白承認
    ，核與共同被告甲○○所供及被害人乙○○、丁○○、證人廖益顯之指、證述情
    節相符，且有贓物認領收據一紙、現場及贓物照片三紙在卷可資佐證，是核被告
    丙○○自白屬實，本案事證明確，其竊盜犯行洵堪認定。
二、核被告丙○○前開(1)所為，係犯刑法第三百二十條第一項普通竊盜既遂罪；(2)所
    為，係犯刑法第三百二十條第三項、第一項之普通竊盜未遂罪。其與甲○○就前
    開竊盜犯行，有犯意聯絡及行為分擔，為共同正犯。被告丙○○先後二次普通竊
    盜犯行，時間緊接，方法相同，觸犯構成要件相同之普通竊盜罪名，顯係基於概
    括犯意反覆為之，為連續犯，依刑法第五十六條規定，以一普通竊盜既遂罪論，
    並加重其刑。爰審酌被告丙○○正值青壯，不思以正當途徑獲取財物，而以竊盜
    財物滿足自己之慾望，隨意竊取他人車輛內之物品，惡性非輕，惟其犯後坦認所
    為，態度良好，且未造成被害人實際上之損失等一切情狀，量處如主文所示之刑
    ，並諭知易科罰金之折算標準。
貳、免訴部分：
一、公訴意旨另以：被告甲○○基於為自己不法所有之概括犯意，單獨一人或與丙○○共同為下列竊盜犯行：(1)於九十一年十一月六日十五時四十分，單獨在臺中縣
    大里市○○○○街五十二號前，竊取戊○○所有、置於貨車上之打釘機、修邊機
    及行動電話一支，得手後旋為戊○○發現並當場逮捕之；(2)於九十一年十一月十
    三日十二時二十五分許，夥同丙○○騎乘機車至臺中縣霧峰鄉○○村○○路○段
    十股巷前空地，由丙○○在機車上把風，甲○○下手竊取乙○○所有、置於貨車
    上之精微測量器一個、照相機一台與回數票七張，得手後旋為乙○○發覺，並當
    場逮捕丙○○，甲○○則趁隙逃逸；(3)於九十一年十二月三日十五時三十分，夥
    同丙○○騎乘機車至臺中市北屯區景南巷十一之一號前，由丙○○在機車上把風
    ，甲○○則進入停放在該處之丁○○所有、車號ＮＲ－四一九五號自小客車內，
    於搜尋財物尚未得手之際，即為丁○○之僱員廖益顯發現而報警當場查獲，丙○○則趁隙逃逸，因認甲○○涉有刑法第三百二十條第一項之普通竊盜罪嫌。
二、按案件曾經判決確定者，應諭知免訴之判決，刑事訴訟法第三百零二條第一款定
    有明文。又按案件曾經判決確定者，應為免訴之判決，此項原則關於實質上一罪
    或裁判上一罪，均有其適用。連續犯係裁判上之一罪，其一部分犯罪事實曾經判
    決確定者，其效力當然及於全部，故檢察官復將其他部分重行起訴，亦應諭知免
    訴之判決（最高法院四十九年臺非字第二○號判例可資參照）。復按所謂一部分
    犯罪事實曾經判決確定者，其效力及於全部（即學理上所謂既判力），係指已經
    判決確定之部分及未經判決部分，均構成犯罪，並有連續關係者而言（最高法院
    八十九年臺上字第四二六四號判決足資參考）。
三、前開公訴意旨所述(1)、(2)、(3)事實，業據被告甲○○坦白承認，核與共同被告丙○○所供及被害人戊○○、乙○○、丁○○、證人廖益顯之指、證述情節相符，
    且有贓物認領收據二紙、現場圖一紙、現場及贓物照片九紙在卷可資佐證，是核
    被告甲○○自白屬實，其前開竊盜犯行堪予認定。
四、惟查本案被告甲○○另於：九十一年五月間某日，在臺中縣太平市○○路某處
    ，在不詳姓名者所有之汽車內竊取ＳＡＧＥＮ牌行動電話一支；九十一年八月
    六日十六時四十五分許，駕騎車牌號碼ＬＡＤ－一○二號機車，行經臺中市○區
    ○○路四四三巷六二之一號張惠雅所經營之工廠時，見工廠內無人，乃入內竊取
    電子秤一台；九十一年九月二十三日十二時三十分許，在臺中縣太平市○○路
    ○段一巷十二號，竊取廖建喨所有之小型研磨機三支及大型研磨機一支，得手之
    後將上開研模機放置在其所騎用之機車上，隨後再進入該處欲繼續竊取電動刻磨
    刀一支及電鑽一支，然尚未得手即為廖建喨發覺，甲○○隨即騎機車逃逸；九
    十一年十月九日十時許，在臺中市○○路二二九巷三號前，以自備之鑰匙，竊取
    林建漳所有之車牌號碼ＮＶＷ－六八七號機車一輛；九十一年十月十三日，在
    臺中縣太平市○○路某處，在不詳姓名者所有之農用汽車內竊取ＮＯＫＩＡ牌六
    一五○型行動電話一支；九十一年十月二十一日二十時，在臺中市北屯區○○○路與軍功路口之貨櫃屋檳榔攤，破壞蔣正勇所經營之檳榔攤門鎖，入內竊取香
    煙一百十三包、摩托羅拉牌行動電話一支，並以自備可供兇器使用之一字型起子
    拆卸置於該處之一部小瑪莉電玩機台，取出其內共計新臺幣三千零七十元之硬幣
    。前開至犯行經本院於九十一年十二月三十一日以九十一年度易字第二五九
    六號判處有期徒刑二年六月，於九十二年二月二十一日確定（下稱前案）等情，
    有本院九十一年度易字第二五九六號判決及臺灣高等法院被告全國前案紀錄表各
    一份在卷可按。徵之被告甲○○於本案及前案之犯罪時間間隔甚近，且所犯罪名
    均為竊盜罪，犯行時機、手法雷同，堪認被告甲○○應係基於概括犯意反覆為之
    ，而為連續犯。本案與前案之犯行事實既有連續犯之裁判上一罪關係，而前案於
    九十一年十二月三十一日始行宣判，則依照前開說明，本案自為前案確定判決效
    力所及，故應諭知被告甲○○免訴之判決。
據上論斷，應依刑事訴訟法第二百九十九條第一項前段、第三百零二條第一款，刑法
第二十八條、第五十六條、第三百二十條第一項、第四十一條第一項前段，罰金罰鍰
提高標準條例第一條前段、第二條，判決如主文。
中      華      民      國      九十二      年      七    月      二    日
 臺灣臺中地方法院刑事第二庭
                             審判長法  官    張智雄
                                   法  官    陳  葳
                                   法  官    蔡建興
右正本證明與原本無異。
如不服本判決，應於判決送達後十日內向本院提出上訴狀，上訴於臺灣高等法院臺中
分院( 須附繕本 )。
                                   書記官
中      華      民      國      九十二      年      七    月      七    日


司法院資訊處製作；財團法人民間司法改革基金會備份。
